【裁判字號】    99,監,64
【裁判日期】    990430
【裁判案由】    指定會同開具財產清冊之人
【裁判全文】
臺灣臺南地方法院民事裁定                99年度監字第64號
聲  請  人  乙○○
上列當事人請求指定會同開具財產清冊之人事件，本院裁定如下
：
    主    文
指定甲○○（男，民國○○年○月○日生，身分證統一編號：Ｚ00000
0000號，住臺南縣關廟鄉○○村○鄰○○街260巷17號）為會同開
具受監護宣告人丙○○（女，民國○○年○月○日生，身分證統一編
號：Ｚ000000000號）財產清冊之人。
聲請程序費用新臺幣壹仟元由聲請人負擔。
    理    由
一、按民法總則中華民國97年5月2日修正之條文施行前，已為禁
    治產宣告者，視為已為監護宣告；繫屬於法院之禁治產事件
    ，其聲請禁治產宣告者，視為聲請監護宣告；聲請撤銷禁治
    產宣告者，視為聲請撤銷監護宣告；並均於修正施行後，適
    用修正後之規定；次按97年5月2日修正之民法親屬編第四章
    條文施行前所設置之監護人，於修正施行後，適用修正後規
    定，民法總則施行法第4條第2項、民法親屬編施行法第14條
    之2分別定有明文。再按法院為監護之宣告時，應依職權就
    配偶、四親等內之親屬、最近一年有同居事實之其他親屬、
    主管機關、社會福利機構或其他適當之人選定一人或數人為
    監護人，並同時指定會同開具財產清冊之人，民法第1111條
    第1項亦定有明文。
二、本件聲請意旨略以：聲請人之母親丙○○（女，民國○○年○
    月○日生，身分證統一編號：Ｚ000000000號，住臺南縣關廟
    鄉○○村○鄰○○街260巷17號）前經鈞院以97年度禁字第98
    號裁定宣告為禁治產人，聲請人係丙○○之家長，依修正前
    民法之規定為丙○○之法定監護人，現聲請人為處分丙○○
    之財產以利監護事務之進行，爰聲請鈞院指定會同開具丙○○之財產清冊之人等語。
三、查聲請人主張其母親丙○○前經本院以97年度禁字第98號裁
    定宣告為禁治產人，聲請人係丙○○之家長，依修正前民法
    之規定為丙○○之法定監護人之事實，有戶籍謄本1件附卷
    可稽，並經本院依職權調取本院97年度禁字第98號禁治產宣
    告事件卷宗核閱綦詳，堪予認定。參諸上開民法總則施行法
    第4條第2項規定，應視為對於丙○○已為監護宣告，則聲請
    人依上開民法第1111條之規定，聲請為受監護宣告人丙○○
    指定會同開具財產清冊之人，即屬有據，應予准許。
四、查甲○○（男，54年1月4日生，身分證統一編號：Ｚ0000000
    00號，住臺南縣關廟鄉○○村○鄰○○街260巷17號）為受監
    護宣告人丙○○之長子，丙○○之配偶柯輝發已死亡，丙○○育有長女柯淑美、長子甲○○、次子乙○○，長女柯淑美
    、次子即聲請人乙○○均同意由丙○○之長子甲○○擔任會
    同開具丙○○之財產清冊之人，甲○○亦向本院表示伊願意
    擔任會同開具丙○○之財產清冊之人等情，有聲請人所提出
    之戶籍謄本3件及同意書2件在卷可稽，是由甲○○擔任會同
    開具受監護宣告人丙○○之財產清冊之人應屬適當，爰指定
    甲○○為會同開具受監護宣告人丙○○之財產清冊之人。
五、依非訟事件法第21條第1項前段，第24條第1項，裁定如主文
    。
中    華    民    國    99    年    4     月    30    日
                  家事法庭    法  官  葉惠玲
以上正本係照原本作成。
如對本裁定抗告須於裁定送達後10日內向本院提出抗告狀。
中    華    民    國    99    年    4     月    30    日
                              書記官  謝麗首

司法院資訊處製作；財團法人民間司法改革基金會備份。
